臺灣高雄地方法院高雄簡易庭裁定
111年度雄秩字第96號
移送機關    高雄市政府警察局三民第二分局
被移送人    徐婷  


被移送人    林韋廷



上列被移送人違反社會秩序維護法案件，經移送機關以民國111
年5月5日高市警三二分偵字第11171230900號移送書移送審理，
本院裁定如下：
    主      文
被移送人徐婷藉端滋擾公共場所，處罰鍰新臺幣伍仟元。
被移送人林韋廷藉端滋擾公共場所，處罰鍰新臺幣肆仟元。
    事實及理由
一、移送意旨略以：被移送人徐婷與案外人王曼毓有感清糾紛，
    雙方於民國111年3月27日3時5分許，在高雄市○○區○○路000
    號錢櫃KTV之包廂走廊巧遇並發生口角衝突，案外人黃富御
    上前勸架，被移送人林韋廷情緒激動持酒瓶向王曼毓所在之
    629號包廂丟擲，被移送人徐婷亦持酒杯朝包廂丟擲，致黃
    富御頭部後方受傷。因認被移送人涉有違反社會秩序維護法
    第68條第2款之規定，爰移請裁處等語。
二、按「有左列各款行為之一者，處3日以下拘留或新臺幣12,00
    0元以下罰鍰：…二、藉端滋擾住戶、工廠、公司行號、公共
    場所或公眾得出入之場所者。」社會秩序維護法第68條第2
    款定有明文。而「藉端滋擾」，係指行為人有滋擾場所之本
    意，以言語或行動等方式，逾越一般社會大眾觀念中所容許
    之合理範圍，而擾及場所之安寧秩序致難以維持而言。
三、經查：
　㈠被移送人林韋廷於警詢時自陳：徐婷和王曼毓包廂外面起口
    角，我有出去看，接著我跟王曼毓也吵起來，我情緒激動從
    桌上拿起酒瓶朝王曼毓所在的629號包廂丟擲，丟完我就回
    包廂內等語（見本院卷第23至24頁），坦承有丟擲酒瓶之脫
    序行為。又眾人於包廂外口角爭執後，王曼毓和黃富御轉身
    進入629號包廂，林韋廷先持酒瓶朝629號包廂丟擲，後徐婷
    亦手持似酒杯之物品朝629號包廂丟擲，適黃富御正好在629
    號包廂門口處，背對包廂門，因而頭部後方受傷等情，有監
    視器翻拍照片及黃富御受傷照片附卷可稽（見本院卷第29至
    41頁）。而被移送人徐婷雖於警詢時，雖對衝突發生之經過
    表示不清楚，並否認王曼毓和黃富御之指述（見本院卷第13
    至17頁），然其所辯與前開客觀事證不符，礙難憑採。
　㈡是以，被移送人僅因與王曼毓間口角爭執，未能循理性平和
    之方法協調解決，即恣意丟擲物品並致人受傷，對公共秩序
    影響甚大，且使該場所之安寧秩序難以維持。被移送人所為
    核屬違反社會秩序維護法第68條第2款規定之非行，依法應
    予處罰。爰審酌被移送人行為後之態度、行為之動機、手段
    之過程等一切情狀，各裁處如主文所示之罰鍰。
四、依社會秩序維護法第45條第1項、第68條第2款，裁定如主文
    。
中　　華　　民　　國　　111 　年　　5 　　月　　26　　日
                  高雄簡易庭   法  官  陳安信
以上正本係照原本作成。
不服本裁定者，得於裁定書送達之翌日起五日內，以書狀敘明理
由，經本庭提起抗告。
中　　華　　民　　國　　111 　年　　5 　　月　　27　　日
                               書記官  蔡妮君